臺灣新北地方法院板橋簡易庭民事簡易判決
111年度板簡字第713號
原      告  新光產物保險股份有限公司


法定代理人  吳昕紘  


訴訟代理人  陳鵬宇  
被      告  鍾辰昊  


上列當事人間請求侵權行為損害賠償事件，於民國111年5月23日
經言詞辯論終結，本院判決如下：
    主      文
被告應給付原告新臺幣肆拾參萬參仟肆佰零伍元，及自民國一百
一十一年三月七日起至清償日止，按週年利率百分之五計算之利
息。
訴訟費用由被告負擔。
本判決得假執行。
    事實及理由
一、按訴狀送達後，原告不得將原訴變更或追加他訴。但有下列
    各款情形之一，不在此限：三、擴張或減縮應受判決事項之
    聲明者，民事訴訟法第255條第1項第3款定有明文，而依同
    法第436條第2項規定，此於簡易訴訟程序亦有適用。本件原
    告原起訴聲明請求：被告應給付原告新臺幣（下同）477,17
    2元，及自起訴狀繕本送達翌日起至清償日止，按週年利率
    百分之5計算之利息。嗣於民國111年5月23日言詞辯論期日
    當庭變更聲明為：被告應給付原告433,405元，及自起訴狀
    繕本送達翌日起至清償日止，按週年利率百分之5計算之利
    息，此核屬減縮應受判決事項之聲明，揆諸首揭規定，應予
    准許。又本件被告經合法通知，無正當理由未於言詞辯論期
    日到場，核無民事訴訟法第386條所列各款情形，爰依原告
    之聲請，由其一造辯論而為判決。
二、原告主張：被告於110年1月20日17時45分許，駕駛車牌號碼
    000-0000號租賃小客車，行經國道一號北向57公里300公尺
    內側車道時，因行駛時未保持安全距離之過失，而與原告承
    保由訴外人施清壬所駕駛、並由訴外人郭麗雲所有之車牌號
    碼000-0000號自用小客車（下稱系爭車輛）發生碰撞，造成
    系爭車輛受損。嗣後系爭車輛送往報修，依發票實付理賠金
    額為477,172元（工資90,388元、塗裝30,954元、零件355,8
    30元），原告已依保險契約如數給付被保險人，依法取得代
    位求償權，原告自得向被告求償經計算零件折舊後費用共43
    3,405元。為此，依侵權行為及保險代位之法律關係，提起
    本件訴訟，並聲明：被告應給付原告433,405元及自起訴狀
    繕本送達被告之翌日起至清償日止，按週年利率百分之5計
    算之利息。
三、本院之判斷：
  ㈠原告主張被告於上開時、地駕駛前揭車輛，行駛時未保持安
    全距離過失，與系爭車輛發生碰撞，致系爭車輛受損之事實
    ，業據其提出車險保單查詢明細、系爭車輛行車執照暨訴外
    人施清壬之駕照影本、國道公路警察局道路交通事故當事人
    登記聯單、初步分析研判表、道路交通事故現場圖、系爭車
    輛車損照片、桃苗汽車股份有限公司估價單暨統一發票等件
    在卷可憑，並據本院依職權向內政部警政署國道公路警察局
    第一公路警察大隊調閱本件道路交通事故調查卷宗，經核無
    訛；又被告就原告主張之前揭事實，業於相當時期受合法之
    通知，而於言詞辯論期日不到場，亦未提出準備書狀爭執，
    依民事訴訟法第436條第2項、第280條第3項準用第1項之規
    定，視同自認，是依本院調查證據之結果，堪認原告之主張
    為真正。
　㈡按因故意或過失，不法侵害他人之權利者，負損害賠償責任
    ；汽車、機車或其他非依軌道行駛之動力車輛，在使用中加
    損害於他人者，駕駛人應賠償因此所生之損害，民法第184
    條第1項前段、第191條之2本文分別定有明文。又按物被毀
    損時，被害人除得依民法第196條請求賠償外，並不排除民
    法第213條至第215條之適用。依民法第196條請求賠償物被
    毀損所減少之價額，得以修復費用為估定之標準，但以必要
    者為限（例如：修理材料以新品換舊品，應予折舊）。被害
    人如能證明其物因毀損所減少之價額，超過必要之修復費用
    時，就其差額，仍得請求賠償【最高法院77年度第9次民事
    庭會議決議㈠可資參照】。經查，系爭車輛修復費用為477,1
    72元（工資90,388元、塗裝30,954元、零件355,830元），
    有上開估價單、統一發票及車損照片為據，而依行政院所頒
    固定資產耐用年數表及固定資產折舊率之規定，系爭車輛之
    耐用年數為5年，依定率遞減法每年折舊千分之369，另依營
    利事業所得稅查核準則第95條第6項規定「固定資產提列折
    舊採用定率遞減法者，以1年為計算單位，其使用期間未滿1
    年者，按實際使用之月數相當於全年之比例計算之，不滿1
    月者，以1月計」，又系爭車輛於109年10月出廠，有系爭車
    輛行車執照影本在卷可憑，迄系爭事故發生時即110年1月20
    日止，已使用4月，則零件扣除折舊後之修復費用估定為312
    ,063元（計算式如附表），加計毋庸折舊之工資及塗裝費用
    後共計433,405元（計算式：312,063+90,388+30,954＝433,4
    05），即為原告得請求之修復費用。
　㈢末按遲延之債務，以支付金錢為標的者，債權人得請求依法
    定利率計算之遲延利息。給付無確定期限者，債務人於債權
    人得請求時，經其催告而未為給付，自受催告時起，負遲延
    責任。其經債權人起訴而送達訴狀，或依督促程序送達支付
    命令，或為其他相類之行為者，與催告有同一之效力。應付
    利息之債務，其利率未經約定，亦無法律可據者，週年利率
    為百分之5，民法第233條第1項、第229條第2項及第203條分
    別定有明文。本件原告請求被告給付之損害賠償，係以支付
    金錢為標的，且無確定期限及約定利率，故原告請求被告給
    付自起訴狀繕本送達翌日即111年3月7日起至清償日止，按
    週年利率百分之5計算之利息，併應准許。
四、綜上所述，原告基於保險代位及侵權行為損害賠償之法律關
    係，請求被告給付433,405元，及自起訴狀繕本送達翌日即1
    11年3月7日起至清償日止，按週年利率百分之5計算之利息
    ，為有理由，應予准許。
五、本件係依民事訴訟法第427條第1項適用簡易訴訟程序所為被
    告敗訴之判決，依同法第436條第2項、第389條第1項第3款
    規定，應依職權宣告假執行。
六、訴訟費用負擔之依據：民事訴訟法第78條。
中　　華　　民　　國　　111 　年　　6 　　月　　16　　日
                    臺灣新北地方法院板橋簡易庭
                          法  官  陳怡親
以上為正本係照原本作成。
如不服本判決，應於送達後20日內，向本院提出上訴狀並表明上
訴理由，如於本判決宣示後送達前提起上訴者，應於判決送達後
20日內補提上訴理由書（須附繕本）。　　
中　　華　　民　　國　　111 　年　　6 　　月　　16　　日
                          書記官  劉芷寧
附表
-----
折舊時間           金額
第1年折舊值        355,830×0.369×(4/12)=43,767
第1年折舊後價值    355,830-43,767=312,063